臺灣桃園地方法院刑事判決　　　　　　　95年度訴字第2152號
公　訴　人　台灣桃園地方法院檢察署檢察官
被　　　告　甲○○
　　　　　　　　　　　12樓之.
　　　　　　　　　　（現羈押在臺灣桃園看守所）
指定辯護人　本院公設辯護人林銘宏
上列被告因違反槍砲彈藥刀械管制條例案件，經檢察官提起公訴
（95年度偵字第7740號），本院判決如下：
    主  文
甲○○未經許可，持有可發射子彈具有殺傷力之改造手槍，累犯
，處有期徒刑年月，併科罰金新臺幣伍萬元，罰金如易服勞
役，以新臺幣壹仟元折算壹日。扣案仿WALTHER 廠PPK/S 型半自
動手槍製造之槍枝換裝土造金屬槍管而成之改造手槍（含彈匣壹
個，槍枝管制編號：0000000000號）壹支、手套陸雙
，均沒收之。
    事  實
一、甲○○前因違反毒品危害防制條例案件，經本院以89年度易
    字第1995號判決判處有期徒刑7 月確定，甫於民國91年4 月
    13日執行完畢，於翌日釋放。仍不知悔改，明知未經許可，
    不得無故持有槍砲彈藥刀械管制條例所列管之槍枝，竟未經
    中央主管機關許可，基於無故持有具殺傷力之改造手槍之犯
    意，於95年2 月下旬某日中午12時許，在桃園縣桃園市○○
    路與龍安街口，收受真實姓名年籍不詳之成年人所交付以6
    雙手套重複包裹之仿WALTHER 廠PPK/S 型半自動手槍製造之
    槍枝換裝土造金屬槍管而成之改造手槍（含彈匣壹個，槍枝
    管制編號：0000000000號）1 支後，將槍枝放置在桃園縣桃
    園市○○街8 號而未經許可持有可發射子彈具有殺傷力之改
    造手槍。嗣為警於同年3 月18日晚上9 時30分許，在上址查
    獲，並扣得上開手槍1 支。
二、案經桃園縣政府警察局中壢分局報請臺灣桃園地方法院檢察
    署檢察官偵查起訴。
    理  由
一、上揭犯罪事實，被告甲○○除辯稱：扣案槍枝係證人劉德文
    所交付外，餘就其持有具殺傷力之改造手槍乙節，業據其於
    警詢、偵查及本院調查、審理時均坦承不諱，且有搜索扣押
    筆錄、扣案槍枝、手套之照片在卷可稽，並有扣案之仿WALT
    HER 廠PPK/S 型半自動手槍製造之槍枝換裝土造金屬槍管而
    成之改造手槍（含彈匣壹個，槍枝管制編號：0000000000號
    ）1 支可按。又上開扣案之槍、彈經送桃園縣政府警察局鑑
    識課初步檢視結果認槍枝大部結構完整、槍管暢通、槍枝具
    擊發機構，並可發揮功能，認屬管制槍枝的可能性較大，有
    桃園縣政府警察局槍枝初步檢視報告表1 份在卷可稽。且上
    開扣案槍枝復經送內政部警政署刑事警察局鑑定結果認送鑑
    改造手槍1 支（槍枝管制編號：0000000000號），認係仿WA
    LTHER 廠PPK/S 型半自動手槍製造之槍枝換裝土造金屬槍管
    而成之改造手槍，欠缺保險，惟不影響槍枝擊發功能，仍可
    擊發適用子彈，具殺傷力，有內政部警政署刑事警察局95年
    4 月4 日刑鑑字第0950042153號槍彈鑑定書1 份在卷可稽。
    另被告固辯稱：因為證人劉德文有欠我錢，所以於95年2 月
    間某日中午12時許將查獲之槍枝交給我抵債，在查獲當天下
    午5 時30分許，證人劉德文還有以其0000000000號行動電話
    撥打我的0000000000號行動電話，說什麼地方沒有玩過的，
    趕快去玩一玩，不然沒有時間，而我在當天晚上就被請警方
    查獲云云。然查：證人劉德文於本院審理、偵查中均結證稱
    ：我認識被告，但沒有賣扣案槍枝給被告，也沒將上開槍枝
    交付給被告，不知道被告為何要賴我等語（見偵查卷第52頁
    、本院卷第94頁），又證人於被告為警查獲當日（即95年3
    月18日）下午5 時至6 時許並未打電話給被告，反而是被告
    於同日晚上7 時許有撥打電話給證人劉德文等情，有雙向通
    聯記錄在卷可按，足認被告上開所辯顯不足採。另證人黃義
    農在本院審理中固結證稱：被告、證人劉德文均有告訴伊劉
    德文有欠被告錢等語（見本院卷第96頁至第99頁），然依據
    證人黃義農上開證述，僅可證明被告與證人劉德文間有債權
    債務關係，無從證明被告所持有上開槍枝係證人劉德文所交
    付一情，附此敘明。是本案事證明確，被告犯行明確，應依
    法論科。
二、新舊法比較：
    本案被告行為後，於94年2 月2 日修正公布之刑法，業自95
    年7 月1 日起施行。按行為後法律有變更者，適用行為時之
    法律，但行為後之法律有利於行為人者，適用最有利於行為
    人之法律，現行刑法第2 條第1 項定有明文。此條係規範行
    為後法律變更所生新舊法律比較適用之準據法，是刑法第2
    條第1 項本身雖經修正，但無比較新舊法適用之問題，應一
    律適用裁判時之現行刑法第2 條第1 項之規定，為「從舊從
    輕」之比較；又新舊刑法關於刑之規定，雖同採從輕主義，
    惟比較時仍應就罪刑有關之共犯、未遂犯、想像競合犯、牽
    連犯、連續犯、結合犯，以及累犯加重、自首減輕暨其他法
    定加減原因（如身分加減）與加減比例等一切情形，綜其全
    部之結果，而為比較，再適用有利於行為人之法律處斷，而
    不得一部割裂分別適用不同之新舊法（最高法院24年上字第
    4634號判例意旨、95年第8 次刑事庭會議決議參照）。槍砲
    彈藥刀械管制條例第8 條第4 項持有可發射子彈具有殺傷力
    之改造手槍罪之法定刑中關於罰金刑部分，規定為「併科新
    台幣7,000,000 元以下罰金」，依被告行為時即修正前刑法
    第33條第5 款規定，罰金最低額為銀元1 元，依現行法規所
    定貨幣單位折算新臺幣條例第2 條折算為新臺幣之結果，前
    揭罪名之罰金刑即分別為併科銀元1 元即新臺幣3 元以上、
    新臺幣7,000,000 元以下罰金、併科銀元1 元即新臺幣3元
    以上；惟修正後刑法第33條第5 款就罰金刑規定為「新臺幣
    1,000 元以上，以百元計算之。」顯已將罰金刑之最低額提
    高為新臺幣1,000 元以上。經比較上述新舊法，認修正前之
    刑法上開規定，對被告較為有利。
三、論罪科刑：
    核被告所為，係犯槍砲彈藥刀械管制條例8 條第4 項之未經
    許可持有子彈罪。又被告前因違反毒品危害防制條例案件，
    經本院以89年度易字第1995號判決判處有期徒刑7 月確定，
    甫於民國91年4 月13日執行完畢等情，有臺灣高等法院被告
    前案紀錄表在卷可按，其於前案執行完畢後，5 年以內故意
    各再犯本案有期徒刑以上之罪，為累犯，依法加重其刑。茲
    審酌槍枝屬高度危險之物品，非經主管機關許可不得擅自持
    有，以維社會大眾安全，而被告無故持有具殺傷力之改造手
    槍，對社會之秩序及安寧，勢將會造成極大之不安與影響惟
    念其犯後坦承犯行等一切情狀，量處如主文所示之刑。又查
    ，刑法易服勞役之規定亦經修正，並同於95年7 月1 日施行
    ，修正前刑法第42條第1 項、第2 項、第3 項原規定「罰金
    應於裁判確定後兩個月內完納，期滿而不完納者，強制執行
    ，其無力完納者，易服勞役；易服勞役以1 元以上3 元以下
    ，折算1 日，但勞役期限不得逾6 個月；罰金總額折算逾6
    個月之日數者，以罰金總額與6 個月之日數比例折算。」，
    此折算標準並應適用修正前罰金罰鍰提高標準條例第2 條規
    定，就其原定數額提高為100 倍折算1 日，亦即被告行為時
    之易服勞役折算標準，應以銀元100 元以上300 元以下之數
    額折算1 日，經換算為新臺幣，則應以新臺幣300 元以上
    900 元以下折算1 日。至依95年7 月1 日施行之修正後刑法
    第42條第1 項、第3 項、第5 項則規定「罰金應於裁判確定
    後2 個月內完納，期滿而不完納者，強制執行，其無力完納
    者，易服勞役。但依其經濟或信用狀況，不能於2 個月內完
    納者，得許期滿後1 年內分期繳納。遲延1 期不繳或未繳足
    者，其餘未完納之罰金，強制執行或易服勞役；易服勞役以
    新臺幣1,000 元、2,000 元或3,000 元折算1 日，但勞役期
    限不得逾1 年；罰金總額折算逾1 年之日數者，以罰金總額
    與1 年之日數比例折算。」，並將原罰金罰鍰提高標準條例
    第2 條之規定刪除，是以新法所定易服勞役之折算標準為新
    台幣1,000 、2,000 、3,000 元折算1 日。經比較新舊法適
    用結果，即便依新法最不利於被告之折算標準即以1,000 元
    折算1 日，罰金150,000 元折算易服勞役為150 日，若依修
    正前刑法關於易服勞役之最高折算標準，以銀元300 元即新
    台幣900 元折算1 日，罰金150,000 元折算易服勞役之日數
    為166 日，從而以修正後之規定對被告有利，應依修正後刑
    法第2 條第1 項但書規定，適用修正後刑法第42條第3 項關
    於易服勞役之規定，併就罰金部分諭知易服勞役之折算標準
    。扣案之具有殺傷力之仿WALTHER 廠PPK/S 型半自動手槍製
    造之槍枝換裝土造金屬槍管而成之改造手槍（含彈匣1 個，
    槍枝管制編號：0000000000號）係屬違禁物，爰依刑法第38
    條第1 項第1 款規定宣告沒收。另扣案之手套6 雙，係真實
    姓名年籍不詳之人包裹上開槍枝後交予被告持有，則為被告
    所有，供犯本案持有改造手槍所用之物，應依刑法第38條第
    1 項第2 款規定宣告沒收。至扣案之子彈2 顆（直徑約8 MM
    ），因均不具殺傷力，有上開鑑定書在卷可稽，均非屬違禁
    物，自毋庸諭知沒收，附此敘明。
據上論斷，應依刑事訴訟法第299 條第1 項前段，槍砲彈藥刀械
管制條例第8 條第4 項，刑法第2 條第1 項、第11條前段、第47
條第1 項、第42條第3 項前段、第38條第1 項第1 款、第2 款，
判決如主文。
本案經檢察官姚重珍到庭執行職務。
中　　華　　民　　國　　96　　年　　3 　　月　　27　　日
                  刑事第一庭　審判長法  官  曾淑華
                                    法  官  黃梅淑
                                    法  官  朱美璘
以上正本證明與原本無異
如不服本判決書應於送達後10日內向本院提出上訴狀
                                    書記官　谷貞豫
中　　華　　民　　國　　96　　年　　3 　　月　　28　　日
附錄本案論罪科刑法條：
槍砲彈藥刀械管制條例第8條
未經許可，製造、販賣或運輸鋼筆槍、瓦斯槍、麻醉槍、獵槍、
空氣槍或第4 條第1 項第1 款所定其他可發射金屬或子彈具有殺
傷力之各式槍砲者，處無期徒刑或5 年以上有期徒刑，併科新臺
幣1 千萬元以下罰金。
未經許可，轉讓、出租或出借前項所列槍枝者，處5 年以上有期
徒刑，併科新臺幣1 千萬元以下罰金。
意圖供自己或他人犯罪之用，而犯前二項之罪者，處無期徒刑或
7 年以上有期徒刑，併科新臺幣1 千萬元以下罰金。
未經許可，持有、寄藏或意圖販賣而陳列第1 項所列槍枝者，處
3 年以上10年以下有期徒刑，併科新臺幣700 萬元以下罰金。
第1 項至第3 項之未遂犯罰之。
